【裁判字號】    95,易,1401
【裁判日期】    951229
【裁判案由】    竊盜
【裁判全文】
臺灣彰化地方法院刑事判決              95年度易字第1401號
公  訴  人  臺灣彰化地方法院檢察署檢察官
被      告  乙○○
                    現另案在臺灣雲林第二監獄執行中
上列被告因竊盜案件，經檢察官提起公訴（九十五年度偵字第九
八一二號），被告於準備程序中就被訴事實為有罪之陳述，經告
知簡式審判程序之旨，並聽取公訴人、被告之意見後，由本院合
議庭裁定由受命法官獨任進行簡式審判程序，判決如下：
    主  文
乙○○共同竊盜，處有期徒刑肆月，如易科罰金，以新臺幣壹仟
元折算壹日。
    事  實
一、乙○○前因竊盜案件，經臺灣南投地方法院以八十六年度易
    字第五三七號判處有期徒刑八月確定，因違反槍砲彈藥刀械
    管制條例案件，經臺灣南投地方法院以八十六年度訴字第三
    ○七號判處有期徒刑八月確定，上開二案，再經臺灣南投地
    方法院以八十六年度聲字第三五○號裁定合併定其應執行之
    刑為有期徒刑一年二月確定；又因違反麻醉藥品管理條例案
    件，經臺灣南投地方院南投簡易庭以八十六年度投刑簡字第
    三六一號判處有期徒刑五月確定，因妨害自由案件，經臺灣
    南投地方院南投簡易庭以八十六年度投刑簡字第三五七號判
    處有期徒刑二月，嗣經上訴，再由該院以八十六年度簡上字
    第八一號駁回上訴而確定，因準強盜案件，經臺灣南投地方
    院以八十六年度訴字第六一四號判處有期徒刑三年三月確定
    ，因違反電信法、竊盜案件，經臺灣南投地方院以八十六年
    度訴字第五七五號分別判處有期徒刑六月、三年六月，嗣經
    上訴，再由臺灣高等法院臺中分院以八十七年度上訴字第一
    九八○號駁回上訴而確定，上開四案，再經臺灣高等法院臺
    中分院以八十七年度聲字第九四一號裁定合併定其應執行之
    刑為有期徒刑七年三月確定，嗣經送監與首揭案件接續執行
    ，於民國九十三年十月二十九日縮短刑期假釋出監付保護管
    束，於假釋期間，復因違反保護管束應遵守事項情節重大，
    經撤銷假釋，再於九十五年十一月二十四日送監執行殘刑，
    現仍在臺灣雲林第二監獄執行中（不構成累犯）。乙○○因
    曾在位於南投縣草屯鎮○○路○段三○七號七樓、甲○○所
    經營之銘宏電子材料公司任職，而知悉該公司大門鑰匙係藏
    放在陽臺某處，竟與真實姓名年籍不詳、綽號「阿宏」之成
    年男子共同基於意圖為自己不法所有之竊盜犯意聯絡，於九
    十五年九月十四日上午五時四十分許，共同騎乘機車前往銘
    宏電子材料公司上址，先至陽臺拿取鑰匙後，即持鑰匙自大
    門侵入該公司內，徒手竊取該公司所有之電動遊戲機具一臺
    ，ＩＣ板三片、電磁爐一臺、電動遙控車六臺、茶壺二具、
    茶葉二斤，得手後，旋即共同騎乘機車載運竊得物品離去。
    嗣經甲○○報警處理，經警調閱銘宏電子材料公司所在大樓
    之監視器錄影帶，始循線查悉上情。
二、案經南投縣警察局草屯分局報告臺灣南投地方法院檢察署呈
    請臺灣高等法院臺中分院檢察署檢察長令轉臺灣彰化地方法
    院檢察署檢察官偵查起訴。
    理  由
一、按案件由犯罪地或被告住所、居所或所在地之法院管轄，刑
    事訴訟法第五條第一項定有明文。又所謂「被告所在地」，
    乃指被告起訴當時所在之地而言，且以起訴時為準，至其所
    在之原因，無論自由或出於強制皆所不問。本件被告乙○○
    之住所地、居所地，以及本案之犯罪地，雖均在南投縣，然
    本案係經公訴人於九十五年十一月三日偵結起訴，並於同月
    二十三日繫屬於本院，而被告於九十五年九月十九日即因另
    案羈押在臺灣彰化看守所，至同年十一月三十日始因送監執
    行，移監至臺灣雲林第二監獄執行，此有臺灣高等法院被告
    前案紀錄表、臺灣高等法院在監在押全國紀錄表各一份在卷
    可稽。本案起訴繫屬於本院之時，被告既仍因另案羈押在臺
    灣彰化看守所，本院即為本案起訴當時被告所在地之法院，
    按諸前揭說明，本院自有管轄權，合先敘明。
二、又按除被告所犯為死刑、無期徒刑、最輕本刑為三年以上有
    期徒刑之罪或高等法院管轄第一審案件者外，於刑事訴訟法
    第二百七十三條第一項程序進行中，被告先就被訴事實為有
    罪之陳述時，審判長得告知被告簡式審判程序之旨，並聽取
    當事人、代理人、辯護人及輔佐人之意見後，裁定進行簡式
    審判程序；除簡式審判程序及簡易程序案件外，第一審應行
    合議審判；刑事訴訟法第二百七十三條之一第一項、第二百
    八十四條之一分別定有明文。本件被告所犯係死刑、無期徒
    刑、最輕本刑為三年以上有期徒刑或高等法院管轄第一審案
    件以外之罪，且於本院行準備程序時就被訴事實為有罪之陳
    述，經受命法官告知簡式審判程序之旨，並聽取公訴人、被
    告之意見後，本院合議庭認不得或不宜改依簡式審判程序進
    行之處，經評議結果，裁定改由受命法官獨任行簡式審判程
    序，合先敘明。
三、上開事實，業據被告乙○○坦承不諱，核與證人即被害人甲
    ○○於警詢時證述之情節相符，復有宏電子材料公司所在大
    樓監視器錄影畫面翻拍照片八幀在卷可稽，足徵被告之自白
    確與事實相符。本件事證明確，被告竊盜之犯行，應堪認定
    。
四、核被告所為，係犯刑法第三百二十條第一項之普通竊盜罪。
    被告與綽號「阿宏」之成年男子間，就前揭竊盜之犯行，具
    有犯意聯絡及行為分擔，為共同正犯。又被告前因竊盜案件
    ，經臺灣南投地方法院以八十六年度易字第五三七號判處有
    期徒刑八月確定，因違反槍砲彈藥刀械管制條例案件，經臺
    灣南投地方法院以八十六年度訴字第三○七號判處有期徒刑
    八月確定，上開二案，再經臺灣南投地方法院以八十六年度
    聲字第三五○號裁定合併定其應執行之刑為有期徒刑一年二
    月確定；又因違反麻醉藥品管理條例案件，經臺灣南投地方
    院南投簡易庭以八十六年度投刑簡字第三六一號判處有期徒
    刑五月確定，因妨害自由案件，經臺灣南投地方院南投簡易
    庭以八十六年度投刑簡字第三五七號判處有期徒刑二月，嗣
    經上訴，再由該院以八十六年度簡上字第八一號駁回上訴而
    確定，因準強盜案件，經臺灣南投地方院以八十六年度訴字
    第六一四號判處有期徒刑三年三月確定，因違反電信法、竊
    盜案件，經臺灣南投地方院以八十六年度訴字第五七五號分
    別判處有期徒刑六月、三年六月，嗣經上訴，再由臺灣高等
    法院臺中分院以八十七年度上訴字第一九八○號駁回上訴而
    確定，上開四案，再經臺灣高等法院臺中分院以八十七年度
    聲字第九四一號裁定合併定其應執行之刑為有期徒刑七年三
    月確定，嗣經送監與首揭案件接續執行，於九十三年十月二
    十九日縮短刑期假釋出監付保護管束，於假釋期間，復因違
    反保護管束應遵守事項情節重大，經撤銷假釋，再於九十五
    年十一月二十四日送監執行殘刑，現仍在臺灣雲林第二監獄
    執行中，此有臺灣彰化地方法院檢察署刑案資料查註資料紀
    錄表及臺灣高等法院被告前案紀錄表各一份在卷可稽；被告
    於假釋期間之九十五年九月十四日再犯本件竊盜犯行，自不
    構成累犯；公訴人誤認被告前案業於九十一年六月三十日縮
    刑期滿而執行完畢，並據此認為被告再犯本件竊盜犯行應構
    成累犯一節，容有誤會，附此敘明。爰審酌被告任意竊取他
    人財物，嚴重侵害他人權益，及其犯罪之動機、目的、手段
    、竊得物品之價值、所生之危害程度，暨犯罪後坦承犯行，
    態度尚屬良好等一切情狀，量處如主文所示之刑，並諭知易
    科罰金之折算標準。
據上論斷，應依刑事訴訟法第二百七十三條之一第一項、第二百
九十九條第一項前段，刑法第二十八條、第三百二十條第一項、
第四十一條第一項前段，刑法施行法第一條之一第一項、第二項
前段，判決如主文。
中    華    民    國    95    年    12    月    29    日
                    刑事第二庭  法  官  鄭舜元
以上正本證明與原本無異。
如不服本判決，應於判決送達後10日內，向本院提出上訴狀 (須
附繕本)。
告訴人或被害人對於判決如有不服具備理由請求檢察官上訴者，
其上訴期間之計算係以檢察官收受判決正本之日期為準。
中    華    民    國    96    年    1     月    2     日
                                書記官  呂雅惠
附錄：論罪科刑法條
中華民國刑法第320條
意圖為自己或第三人不法之所有，而竊取他人之動產者，為竊盜
罪，處5年以下有期徒刑、拘役或500元以下罰金。
意圖為自己或第三人不法之利益，而竊佔他人之不動產者，依前
項之規定處斷。
前二項之未遂犯罰之。


司法院資訊處製作；財團法人民間司法改革基金會備份。
